【裁判字號】    99,裁,3076
【裁判日期】    991209
【裁判案由】    督導考核
【裁判全文】
最  高  行  政  法  院  裁  定
                                      99年度裁字第3076號
抗  告  人  王志忠
上列抗告人因與相對人臺中市警察局間督導考核事件，對於中華
民國99年5月19日臺中高等行政法院99年度訴字第146號裁定，提
起抗告，本院裁定如下︰
    主  文
抗告駁回。
抗告訴訟費用由抗告人負擔。
    理  由
一、按抗告法院認抗告為不合法或無理由者，應為駁回抗告之裁
    定。
二、本件抗告人係臺中市警察局第三分局(下稱第三分局)警員，
    因不服第三分局將其提列教育輔導對象，提起申訴及再申訴
    ，均遭決定不受理，遂提起行政訴訟。原裁定以：依公務人
    員保障法第25條第1項前段、第72條第1項、第77條第1項及
    第78條之規定，可知關於公務人員提起申訴及再申訴程序，
    並未準用復審程序得向司法機關請求救濟之規定。另參照司
    法院釋字第187、201、243、266、298、312、323、338號解
    釋意旨可知，因公務員身分受行政處分得否提起行政爭訟，
    應視處分之內容而定，其足以改變公務員身分或對於公務員
    有重大影響之懲戒處分，受處分之公務員，得向該管司法機
    關聲明不服。對於服務機關所為之管理措施或有關工作條件
    之處置認為不當，致影響其權益者，其提起再申訴後，即屬
    救濟程序之終結，自不得對於再申訴決定提起行政訴訟。本
    件關於提列教育輔導對象之核定，並未改變抗告人公務員之
    身分關係，亦未對於其公務員之權益發生重大影響，核屬公
    務人員保障法第77條第1項所指之管理措施，抗告人僅得依
    申訴、再申訴程序尋求救濟，不得提起行政訴訟。抗告人不
    服再申訴決定，提起本件行政訴訟，並非合法為由，駁回抗
    告人之訴。
三、抗告意旨略謂：列為教育輔導之處分對於抗告人參加受訓、
    考試之升等資格、陞遷及年終獎金、考績獎金、同階滿10年
    獎金、俸給、年功俸、服務及警察獎章之領取，均有重大影
    響，相對人僅以口頭告知，其通知方式與記過、申誡處分之
    送達方式不符比例，有違程序正義及信賴保護原則與平等原
    則，致抗告人申訴逾期；另公務員保障暨培訓委員會明知相
    對人所組成之考績委員會不合法，有程序上之瑕疵，未依法
    將原處分撤銷，復未依抗告人之聲請讓抗告人調閱相關資料
    ，顯然偏袒相對人，原裁定法院審理本案時，未依事實審酌
    ，違法駁回抗告人之訴，足認執行職務有偏頗之虞，請求廢
    棄原裁定云云。經核原裁定並無不合，抗告人對於原裁定適
    用前開規定認抗告人不得提起本件行政訴訟，究竟有何不當
    或違法，均未為具體之指摘，徒執前詞請求廢棄原裁定，難
    認有理由，應予駁回。
四、據上論結，本件抗告為無理由。依行政訴訟法第104條、民
    事訴訟法第95條、第78條，裁定如主文。
中    華    民    國    99    年    12    月    9     日
                    最高行政法院第四庭
                        審判長法官  黃  璽  君
                              法官  鄭  忠  仁
                              法官  楊  惠  欽
                              法官  吳  東  都
                              法官  陳  金  圍

以  上  正  本  證  明  與  原  本  無  異
中    華    民    國    99    年    12    月    9     日
                              書記官  王  福  瀛

司法院資訊處製作；財團法人民間司法改革基金會備份。
